【裁判字號】    97,易,3008
【裁判日期】    970923
【裁判案由】    竊盜
【裁判全文】
臺灣臺中地方法院刑事判決      九十七年度易字第三００八號
公  訴  人  臺灣臺中地方法院檢察署檢察官
被      告  己○○
                    （另案在臺灣臺中監獄執行中）
上列被告因竊盜案件，經檢察官提起公訴（九十七年度偵字第
一三一六０號），本院判決如下：
    主    文
己○○所犯如附表編號一至四所示之罪，均累犯，各處如附表編
號一至四「主文欄」所示之刑，應執行有期徒刑拾月。
    事    實
一、己○○前曾於民國九十六年一月二十二日，因竊盜案件，經
    本院以九十五年度易字第三七二七號判處有期徒刑八月確定
    ；又於九十六年六月十一日，因詐欺案件，經本院以九十六
    年度易字第二００一號判處有期徒刑四月，得易科罰金確定
    ，上開二刑期經入監接續執行，並由本院以九十六年度聲減
    字第二二六六號裁定各予減刑及定其應執行刑為有期徒刑六
    月，得易科罰金確定後，已於九十六年七月十六日執行完畢
    。詎仍不知警惕，因缺款，竟先、後四次各別起意，各次均
    基於普通竊盜之為自己不法所有意圖，依序於如附表編號一
    至四所示之時、地，獨自一人各以如附表編號一至四所示之
    方法，竊取所如附表編號一至四所示已成年之丙○○、乙○○、戊○、丁○○所有如附表編號一至四所示之財物得逞，
    並分批載往由張英禮經營之址設臺中縣后里鄉○○路四八巷
    六０之三號「豐順資源回收廠」，變賣與不知情之張英禮得
    款花用完畢。嗣因丁○○報案處理後，適警方於九十七年四
    月二十九日前往上開「豐順資源回收廠」執行查贓勤務時，
    發現如附表編號四所示丁○○失竊之厚鐵板四塊，經通知丁○○前來指認確定為其失竊之物，並由上開回收廠之買入登
    記簿，發現係己○○載往變賣，乃於同日通知其到案而查獲
    如附表編號四所示之普通竊盜犯行；又己○○於有偵查犯罪
    職權之機關或個人發覺其如附表編號一至三所示之三次普通
    竊盜犯罪之前，主動向警方坦認有如附表編號一至三所示之
    普通竊盜犯行而自首，並帶同警方前至如附表編號一至三所
    示之竊盜地點查證，且主動接受裁判。
二、案經臺中縣警察局大甲分局報請臺灣臺中地方法院檢察署檢
    察官偵查起訴。
    理    由
一、本案被告己○○所犯係屬刑事訴訟法第三百七十六條第二款
    所列之罪，本院爰依同法第二百八十四條之一之規定行獨任
    審判。又本件有關以下所引用被告以外之人於審判外之言詞
    或書面陳述，而不符合刑事訴訟法第一百五十九條之一至第
    一百五十九條之四之規定者，業經本院於審理時當庭直接提
    示而為合法之調查，公訴人及被告均未於言詞辯論終結前聲
    明異議，本院審酌前開證據作成或取得之狀況，並無非法或
    不當取證之情事，且亦無顯不可信之情況，故認為適當而均
    得以作為證據，是前開證據依刑事訴訟法第一百五十九條之
    五之規定，均具有證據能力，先予敘明。
二、訊據被告對於上揭事實均坦承不諱，且有證人即被害人丙○○、乙○○、戊○、丁○○、「豐順資源回收廠」負責人王
    英禮於警詢時之證述及證人即承辦員警張智仁於本院之證述
    在卷可憑。又被告於本院審理時坦認伊因缺款乃為如附表編
    號一至四所示之四次竊盜犯行等語，足認被告為前揭四次普
    通竊盜犯行時，主觀上確均有為自己不法所有之意圖甚明。
    此外，復有職務報告書、臺中縣政府營利事業登記證、買入
    登記簿各一份在卷可佐，本件事證明確，被告前開犯行均洵
    足認定。
三、核被告如附表編號一至四所為，均係犯刑法第三百二十條第
    一項之普通竊盜罪。被告所犯上開四罪間，犯意各別，應予
    分論併罰。又被告前曾於九十六年一月二十二日，因竊盜案
    件，經本院以九十五年度易字第三七二七號判處有期徒刑八
    月確定；又於九十六年六月十一日，因詐欺案件，經本院以
    九十六年度易字第二００一號判處有期徒刑四月，得易科罰
    金確定，上開二刑期經入監接續執行，並由本院以九十六年
    度聲減字第二二六六號裁定各予減刑及定其應執行刑為有期
    徒刑六月，得易科罰金確定後，已於九十六年七月十六日執
    行完畢，有臺灣臺中地方法院檢察署刑案資料查註紀錄表、
    臺灣高等法院被告前案紀錄表各一份在卷可考，其於五年以
    內故意再犯本件有期徒刑以上之四罪，均為累犯，各應依刑
    法第四十七條第一項之規定加重其刑。再被告係因如附表編
    號四所示之普通竊盜犯行為警查獲到案說明時，於有偵查犯
    罪職權之機關或個人發覺其如附表編號一至三所示之三次普
    通竊盜犯罪之前，主動向警方坦認有如附表編號一至三所示
    之普通竊盜犯行而自首，並帶同警方前至如附表編號一至三
    所示之竊盜地點查證，且主動接受裁判等情，已據證人即承
    辦員警張智仁於本院證述為真，爰依刑法第六十二條前段之
    規定，就其所為如附表編號一至三所示之普通竊盜犯行，各
    減輕其刑；且被告所為前開如附表編號一至三所示之普通竊
    盜罪，分別有加重、減輕之事由，依法應各先加後減之。爰
    審酌被告之素行、犯罪之動機、目的係為圖一己之私利、四
    次普通竊盜之手段、所竊得如附表編號一至四所示之財物、
    對被害人丙○○、乙○○、戊○、丁○○四人所生之損害及
    被告犯罪後之態度等一切情狀，就其所為如附表編號一至四
    所示之犯行，分別量處如附表編號一至四「主文欄」所示之
    刑，並定其應執行之刑如主文所示，以示懲儆。
據上論斷，應依刑事訴訟法第二百九十九條第一項前段，刑法第
三百二十條第一項、第四十七條第一項、第六十二條前段、第五
十一條第五款，刑法施行法第一條之一第一項、第二項前段，判
決如主文。
本案經檢察官甲○○到庭執行職務
中    華    民    國  九十七  年    九   月   二十三  日
                  刑事第十五庭  法  官  李雅俐
上正本證明與原本無異。
如不服本判決，應於收受送達後10日內向本院提出上訴書狀（應
敘述具體理由並附繕本）。
上訴書狀如未敘述理由，應於上訴期間屆滿後20日內補提理由書
於本院。
                                書記官  莊金屏
中    華    民    國  九十七  年    九  月  二十三  日
附錄論罪科刑法條
刑法第三百二十條第一項：
意圖為自己或第三人不法之所有，而竊取他人之動產者，為竊盜
罪，處五年以下有期徒刑、拘役或五百元以下罰金。
附  表：
┌─┬───┬────┬───┬────────────┬──────┐
│編│時  間│地    點│被害人│竊盜手段及所得財物      │   主文欄   │
│號│      │        │      │                        │            │
├─┼───┼────┼───┼────────────┼──────┤
│一│九十七│臺中縣后│丙○○│獨自一人自左揭雞寮未關之│己○○竊盜，│
│  │年四月│里鄉四月│      │側門進入，徒手竊取丙○○│累犯，處有期│
│  │十二日│路十二之│      │所有之鐵物七十一公斤（含│徒刑參月。  │
│  │上午某│五號雞寮│      │鐵筋二枝三十一公斤、鐵片│            │
│  │時    │內      │      │一片四十公斤）、白鐵二枝│            │
│  │      │        │      │（各重十五公斤、一點九公│            │
│  │      │        │      │斤）【總價值約新臺幣（下│            │
│  │      │        │      │同）三千五百元】得手。  │            │
├─┼───┼────┼───┼────────────┼──────┤
│二│九十七│臺中縣后│乙○○│獨自一人徒手竊取乙○○所│己○○竊盜，│
│  │年四月│里鄉中科│      │有之鐵製品（共計七十八公│累犯，處有期│
│  │二十五│瑞晶廠後│      │斤）、白鐵洗手台（四十三│徒刑參月。  │
│  │日上午│方半倒之│      │公斤）、針車角鐵（十三點│            │
│  │六時十│農舍    │      │六公斤）【總價值約三千元│            │
│  │五分許│        │      │】得逞。                │            │
│  │前不久│        │      │                        │            │
│  │某時  │        │      │                        │            │
├─┼───┼────┼───┼────────────┼──────┤
│三│九十七│臺中縣后│戊  ○│獨自一人徒手竊取戊○所有│己○○竊盜，│
│  │年四月│里鄉九甲│      │之農用噴霧器二支、鐵物一│累犯，處有期│
│  │二十六│路二四號│      │批（共計二十五點九公斤）│徒刑參月。  │
│  │日上午│後方菜園│      │【總價值約三千元】得手。│            │
│  │某時  │        │      │                        │            │
├─┼───┼────┼───┼────────────┼──────┤
│四│九十七│臺中縣后│丁○○│獨自一人徒手竊取丁○○所│己○○竊盜，│
│  │年四月│里鄉安眉│      │有之厚鐵板四塊（共計約一│累犯，處有期│
│  │二十八│路六八號│      │百四十公斤，價值約一千元│徒刑肆月。  │
│  │日上午│前      │      │）得逞。                │            │
│  │某時  │        │      │                        │            │
└─┴───┴────┴───┴────────────┴──────┘


司法院資訊處製作；財團法人民間司法改革基金會備份。
